臺灣高等法院臺中分院刑事判決　　　　 100年度上訴字第96號
上　訴　人
即　被　告　賴憲光
指定辯護人　本院公設辯護人　劉秋蘭
上列上訴人因妨害性自主案件，不服臺灣苗栗地方法院99年度訴
字第517號中華民國99年11月16 日第一審判決（起訴案號：臺灣
苗栗地方法院檢察署98年度偵字第6675號），提起上訴，本院判
決如下：
    主  文
上訴駁回。
    事  實
一、賴憲光與代號00000000C 之男子（姓名年籍資料詳卷，下稱
    C 男）原為工地同事關係，平時一同居住於同棟工地宿舍，
    因C男之胞妹即代號00000000A之女子（姓名年籍資料詳卷，
    下稱A女）時有前往探望C 男，3人並曾在該工地宿舍內一起
    聊天，賴憲光因而結識A女，並知悉A女有重度智能障礙，為
    心智缺陷之人。嗣於民國98年1 月間某日晚上，賴憲光與僱
    主潘○○、同事伍○○至C 男位在苗栗縣苗栗市之住處作客
    飲酒，在翌日凌晨某時，共飲之人均酒醉熟睡後，認為有機
    可乘，竟基於對心智缺陷之人為強制性交之犯意，擅自進入
    A女房間，自行脫去衣褲，並脫去A女之衣褲，以其身體強行
    壓制A女、撫摸A女身體並親吻A女，A女雖向賴憲光說：「不
    要」，表明拒絕之意思，並有掙扎且欲出聲呼叫，但因身體
    遭受壓制，賴憲光復以手摀住A女嘴巴，而使A女無力制止賴
    憲光之行為，賴憲光繼而將生殖器插入A 女陰道內，以此強
    暴方式違反Ａ女之意願，對Ａ女為強制性交得逞。惟事後因
    A 女心思單純，不理解遭他人性侵害之嚴重性，乃未即時報
    警或將此事告知家人，直至其後，A 女另在其住處外之不詳
    地點，與另一不詳男子為性行為後，乃於98年9 月間產下一
    子，經家人追問A女曾與何人發生性行為，A女始指稱曾在其
    住處房間內遭賴憲光性侵之事，而循線查悉上情。
二、案經苗栗縣警察局苗栗分局報請臺灣苗栗地方法院檢察署檢
    察官偵查起訴。
    理  由 
壹、程序方面：
一、依性侵害犯罪防治法第12條第2 項之規定，司法機關所製作
    必須公示之文書，不得揭露被害人之姓名、出生年月日、住
    居所及其他足資識別被害人身分之資訊。故本件判決書犯罪
    事實欄及理由欄，關於被害人A女、A女之兄C 男，均僅記載
    其等之代號（其餘真實姓名、年籍詳卷密封袋），合先敘明
    。
二、證據能力部分：
  (一)按被告以外之人於偵查中向檢察官所為之陳述，除顯有不可
    信之情況者外，得為證據，刑事訴訟法第159之1第2 項著有
    明文。此係因上開偵查中向檢察官所為之陳述雖仍為審判外
    之陳述，但立法者衡量刑事訴訟法規定檢察官代表國家偵查
    犯罪、實施公訴，依法有訊問被告、證人、鑑定人之權，且
    實務運作時，偵查中檢察官向被告以外之人所取得之陳述，
    原則上均能遵守法律規定，不致違法取供，其可信性極高，
    為兼顧理論與實務為由，而對「被告以外之人於偵查中向檢
    察官所為之陳述」，例外規定除有顯不可信之情況者外，得
    為證據。查本件證人A 女於檢察官偵訊時所為之證述，業經
    具結擔保其供述之真實性，而被告並未具體提出上開證人在
    偵查中所述有何其他顯不可信之情況以供審酌、調查，是就
    上開證人於偵查中證述之任意性或真實性而言，均不具顯不
    可信之情況，該等證述自有證據能力。且得為證據之被告以
    外之人於偵查中向檢察官所為之陳述，因其陳述未經被告詰
    問，應認屬於未經合法調查之證據，非為無證據能力，而禁
    止證據之使用。此項詰問權之欠缺，非不得於審判中由被告
    行使以補正，而完足為經合法調查之證據（最高法院97年度
    台上字第356號判決意旨參照）。是前開偵查中A女之證詞，
    雖未經被告之詰問，然被告及辯護人於審判中已有對A 女當
    庭及先前之陳述進行詰問，已賦予被告對證人詰問之機會，
    則A 女於偵查中之陳述即屬完足調查之證據，而得作為本院
    判斷之依據。
  (二)次按現行刑事訴訟法為保障被告之反對詰問權，排除具有虛
    偽危險性之傳聞證據，以求實體真實之發見，於該法第 159
    條第1 項明定被告以外之人於審判外之言詞或書面陳述，除
    法律有規定者外，不得作為證據。而刑事訴訟法第159條之1
    至159條之4有傳聞法則之例外規定，且被告以外之人於審判
    外之陳述，雖不符前4 條之規定，而經當事人於審判程序同
    意作為證據，法院審酌該言詞陳述或書面陳述作成時之情況
    ，認為適當者，亦得為證據；當事人、代理人或辯護人於法
    院調查證據時，知有第159條第1項不得為證據之情形，而未
    於言詞辯論終結前聲明異議者，視為有前項之同意，刑事訴
    訟法第159條之5定有明文。查其餘本案所引用之被告以外之
    人於審判外之陳述（含書面陳述），業經本院於準備程序及
    審理時予以提示並告以要旨，且各經檢察官、被告表示意見
    ，迄於言詞辯論終結前，均未主張有刑事訴訟法第159條第1
    項不得為證據之情形，是應視為同意作為證據，且經本院審
    酌後，無取得證據違法、欠缺供述之任意性或證據證明力顯
    然偏低等不適當之情形，認均有證據能力，合先敘明。
貳、實體部分：
一、訊據被告賴憲光固坦承有於上開時、地，與A女為性交行為1
    次，惟矢口否認有何妨害性自主之犯行，辯稱：是A 女一直
    對伊摟摟抱抱，A 女是自願與伊為性交行為云云。辯護人則
    為被告辯稱：A 女於原審時自陳那一陣子有與他人發生過很
    多次性行為，足徵A 女係有性經驗之人，而本案當晚一群人
    至C男住處喝酒，A女於原審且自陳當時與被告有摟抱之行為
    ，且酒後一起進入房間，其母親睡在旁邊、C 男睡在客廳，
    如被告當時有違反A女意願，A女竟未驚動母親及兄長，而遲
    至案發後數月才提出告訴，亦有悖於常情云云。
二、經查：
  (一)上開犯罪事實，業據證人A女於偵查中具結證稱：伊於98年9
    月27日生產完畢，不知道小孩生父是誰，伊生產完才說與伊
    發生性行為的是哥哥的朋友，就是被告，伊看過被告很多次
    ，但都不知道他的名字，案發當日伊哥哥請被告到家裡喝酒
    ，被告跑到伊房間，把伊的衣服、褲子脫掉，只剩內褲，就
    摸伊身體、親伊嘴巴，之後用性器官進入伊性器官，因為被
    告的身體壓住伊，伊用手要推開被告但推不開，被告身體又
    壓下來，讓伊幾乎不能呼吸，伊有想要尖叫，但因為被壓住
    無法發出聲音，被告用手摀住伊嘴巴，讓伊叫不出來，房間
    內還有伊母親在，伊與母親睡在同一張床上，但母親叫不醒
    也推不醒，當日伊母親與哥哥、被告一起喝酒，母親喝醉了
    先進房間睡覺，後來伊才進去睡覺，之後被告才進入房間等
    語（見偵卷第5至7頁）；並於原審審理時具結證稱：「（問
    ：被告有沒有到過妳家裡過？）有。（問：去過幾次？）一
    次。（問：那一次去妳家裡做什麼？）跟他們喝酒。（跟誰
    喝酒？）我哥跟我媽他們。（問：就只有你們四個人，妳跟
    賴憲光還有妳媽媽跟妳哥哥？）嗯。（問：妳媽媽跟妳哥哥
    在客廳喝酒，妳有沒有靠過來一起喝酒？）沒有。（問：妳
    有沒有靠近被告，坐在被告旁邊？）有。（問：妳跟被告有
    沒有肢體上的接觸？）有。（問：是怎樣的接觸？）他靠過
    來而已。（問：有沒有手牽他？）沒有。（問：或是他有沒
    有牽妳？）有。（問：被告的下體，就像這個娃娃一樣，有
    沒有進入妳的下體？）有。（問：妳可不可以描述一下當天
    發生這個行為的過程？）是晚上吧。（問：在哪邊？）房間
    。（問：是妳先進去房間，還是被告先進去，還是一起進去
    ？）一起進去。（問：被告到房間裡面，先做了哪些動作？
    ）先脫褲子吧。（問：有脫衣服嗎？）有。（問：被告對妳
    做那個行為的時候，妳有沒有抗拒？）有一點點。（問：什
    麼是有一點點？）有一點點怕怕的。（問：妳有沒有尖叫？
    ）有。（問：你們在房裡，房間裡面還有誰？）沒有。（問
    ：妳在房間的時候，妳哥哥跟妳媽媽在哪邊？）也是在客廳
    。（問：妳也有喝酒？）沒有。（問：被告有沒有喝酒？）
    有（問：那一天晚上姊姊有在家嗎？）沒有。（問：妳說妳
    有尖叫，妳有叫出來嗎？）叫不出來。（問：為什麼？）因
    為他用他的手用到我嘴巴。（問：他把妳壓住了嗎？）、（
    證人點頭。）。（問：他怎麼把妳壓住的？）用身體。（問
    ：妳會稱說男孩子下面一根長長的東西叫什麼？）小鳥。（
    問：妳會說妳自己尿尿的地方叫什麼？）妹妹。（問：那天
    晚上賴憲光的小鳥有插進去妳的妹妹裡面嗎？）插一點點。
    （問：插了多久？）一下子而已、很短。（問：妳喜歡他的
    小鳥進去妳的妹妹裡面嗎？）沒有。（問：那天媽媽是跟妳
    一起睡在同一張床上嗎？）對。（問：那賴憲光怎麼說媽媽
    睡在地板上？）沒有，她跟我們一起睡。（問：那一張床可
    以睡幾個人？）兩個。（問：妳跟賴憲光是睡在媽媽的旁邊
    ？）對。（問：為什麼不跟媽媽把她搖醒呢？）叫不起來。
    （問：妳叫了幾次？）三次吧。（問：妳有叫媽媽，有沒有
    再去推她？）有推她，可是叫不起來，她可能喝酒醉了。（
    問：那一天哥哥有喝醉嗎？）有。（問：那哥哥醉了，有回
    房間去睡覺嗎？）沒有，他在客廳睡覺。（問：妳要進去睡
    覺之前，妳有跟賴憲光說：等一下你來房間裡面找我嗎？）
    有。（問：妳喜歡這件事情，所以才叫他到房間來找妳？）
    、（證人點頭）。（問：妳喜歡他？是這樣嗎？）不是。（
    問：妳剛剛說妳還沒進去房間之前，在客廳時，賴憲光有跟
    妳抱在一起？）有。（問：是妳主動抱他的，還是他來抱妳
    的？）他先抱我的。（問：那到底有沒有？妳有沒有跟他說
    ：等一下來房間找我？）沒有。（問：妳知道一個女生跟一
    個男生說：你等一下來房間找我。是什麼意思嗎？）不知道
    。（問：那段時間妳還有跟其他人有同樣的這個事情發生？
    ）有。（問：那個人妳不知道叫什麼名字？）不知道。（問
    ：妳跟他是在哪邊認識的？）在廟裡面認識的。（問：妳跟
    他發生關係也在廟裡面嗎？）沒有，在外面，一個房子那邊
    。（問：是在廟的旁邊嗎？）不是，遠的地方。（問：賴憲
    光到妳家喝酒之前，妳有看過他嗎？）有。（問：在什麼地
    方看過？）他們以前的宿舍。（問：妳有去過妳哥哥工地那
    邊的宿舍？）對，很多次。（問：妳哥哥是跟賴憲光住同一
    間宿舍嗎？）對，不同房間。（問：妳去找妳哥哥的時候，
    賴憲光也會去找妳哥哥嗎？）會。（問：你們三個會在一起
    做什麼事嗎？）沒有，只聊聊天就回去了。（問：案發前在
    客廳的時候，除了妳之外，其他人都有喝酒嗎？）沒有，他
    跟我媽媽、跟我哥。（問：妳沒有喝？）沒有。（問：妳為
    什麼沒有喝？是妳不喜歡喝酒還是怎麼樣？）小孩子不能喝
    酒。（問：妳覺得小孩子不能喝酒？）對。（問：是妳先睡
    ，過了一段時間，賴憲光才進來？）對。（問：妳跟賴憲光
    發生剛剛娃娃那個行為，是在妳媽媽進房間之前嗎？）她還
    沒有進去的時候。（問：既然沒有，妳怎麼推妳媽媽呢？）
    她已經喝酒醉，跑去房間睡覺了，一直搖她搖不起來。（問
    ：賴憲光欺負妳的時候，妳媽媽到底有沒有睡在妳旁邊？）
    有。（問：所以妳媽媽有喝酒醉先進妳房間睡覺？）對。（
    問：那妳還記得賴憲光開始壓在妳身上的時候，妳媽媽已經
    睡覺多久了嗎？）她已經打呼很大聲。（問：賴憲光進到妳
    房間，他有沒有把妳房間的門關上？還是妳忘記了？）門關
    起來。（問：之後他就怎麼樣？他又做什麼事情？）他把我
    衣服全部脫掉。（問：然後就用他的小鳥插到妳的妹妹裡面
    去嗎？）插一點點。（問：妳有跟他說不要嗎？）有。（問
    ：他有沒有跟妳講說不可以告訴別人？）有。（問：他是怎
    麼樣講的？）他說不能跟我姊姊跟哥哥他們講。（問：他有
    沒有說妳講的話會怎麼樣？）會被打。（問：妳有沒有趕快
    去跟妳哥哥說妳剛剛被欺負的事？）他已經睡著了。（問：
    賴憲光是什麼時候離開妳家的？）早上。（問：妳曾經跟姊
    姊講過賴憲光跟妳發生這個事情？對。（問：是這件事多久
    之後妳跟姊姊講的？）不記得。」等語明確（見原審卷第35
    至59頁），且有中華民國身心障礙手冊影本1 紙在卷可稽（
    置於偵卷證物袋內）。
  (二)證人伍○○就其當日所見情節，亦於原審具結證稱：98年 1
    月間伊有到C男家喝酒，當天還有C男、被告、潘○○一起喝
    ，C男的家人有他姊姊、媽媽和妹妹，在客廳喝酒時有伊跟C
    男、被告、A 女在，沒有看到A女和被告摟抱的行為，C男的
    姊姊和潘○○後來在房間，伊喝到中途約凌晨1、2 點有和C
    男出去買酒，客廳只剩被告和A 女在，買回來沒多久，伊又
    喝2、3杯就睡著了，到早上才離開，後來在工地工作時，被
    告跟伊說那天晚上他和C 男的妹妹有做愛，還有說她是處女
    ；那天去C 男家是晚上11點到，是潘○○載伊和被告一起去
    ，第2 天早上也是3人一起離開，到C男家之前有在苗栗市的
    卡拉OK店喝酒，離開卡拉OK店時伊已經喝得差不多了，賴憲
    光比較清醒，剛開始在C男家時，C男的媽媽有一起喝酒，伊
    出去買酒回來後他媽媽就已經睡了，被告跟A 女還在客廳，
    後來伊和C 男也睡在客廳，伊喝酒時很少跟A女講話，和A女
    沒有互動，伊看C 男母親的智能狀況好像不正常，因為講話
    伊都聽不懂，A 女講的話伊也不大聽得懂等語（見原審卷第
    70至79頁）。則依證人伍○○所述情節，可知本件案發時間
    經過，係被告與雇主潘○○、證人伍○○同至C 男住處喝酒
    時，剛開始雖有C男、C男之母親、姊姊、A 女、被告、潘○
    ○、伍○○等人同在客廳，但不久後，潘○○及C 男之母親
    、姊姊即陸續至房間休息就寢，至證人伍○○及C 男外出買
    酒時，客廳僅剩被告及A女2人，待證人伍○○及C 男返回後
    ，證人伍○○及C 男亦因不勝酒力在客廳入睡，被告再趁眾
    人熟睡之際，進入A女之房間內與A女為性交行為。
  (三)再觀諸證人A女所為之上開證述，其中就被告進入A女房間後
    ，脫去A 女衣物、以身體強行壓制A女並以手摀住A女嘴巴，
    再將生殖器強行插入A女陰道等違反A女意願而為強制性交之
    過程，及A 女遭侵害時，雖有推其母親，但因其母親已酒醉
    熟睡，而未發現此事等情節，均據A 女證述明確，且其於偵
    查及審判中之證詞大致相符。查被告與A 女間並無仇恨，案
    發之後，A 女及其家人亦未曾向被告請求任何賠償，且被告
    之經濟狀況亦非寬裕等情，為被告於原審時所是認（見原審
    卷第85、86頁），是A 女及其家人實無為達求償之目的或為
    使被告受刑事追訴，故意誣陷被告之動機及必要。又A 女為
    重度智障之女子，有中華民國身心障礙手冊1 份在卷足憑，
    而證人伍○○亦證稱A女講話其聽不太懂，是A女實際智力及
    表達能力顯不及同齡之人，且無論於檢察官偵查中或原審審
    理時，均需利用輔助娃娃向A女解釋，A女方能理解性行為之
    意思，復以A 女在原審交互詰問過程中之應答狀況，更可明
    顯看出A 女反應較慢，個性純真、直率，欠缺思考之邏輯性
    ，言語表達亦較實際年齡幼稚，有時對問題無法充分理解，
    需要再三確認或轉換詢問之方式，才能得知A 女之真意，是
    依A 女之智能狀況，難認其有有捏造上開受害細節之能力，
    如非親身經歷而有深刻之印象，A 女豈能就上開情節為一致
    性之陳述？益見證人Ａ女上開所述，應屬實情，堪以採信。
  (四)被告雖辯稱：是A 女一直對伊摟摟抱抱，是自願與伊為性交
    行為云云。然查：被告前於警詢中，即已坦承本案性侵A 女
    之事，並供稱伊叫A女先行睡覺，伊就去A女房間，脫去A 女
    衣服，親吻撫摸A女身體後，就用性器官插入A女之性器官，
    當時A 女的媽媽在旁睡覺等語，而對有徵詢A女同意或係A女
    主動與之性交等有利事項，均未置一詞（見偵卷第19至21頁
    ）。於原審審理時，被告復表示對該警詢時之自白沒有意見
    等語（見原審卷第87頁）。況依A女所述，A女並無主動對被
    告投懷送抱之事，至A 女雖曾證稱：「（問：妳要進去睡覺
    之前，妳有跟賴憲光說：等一下你來房間裡面找我嗎？）有
    。（問：妳喜歡這件事情，所以才叫他到房間來找妳？）、
    （證人點頭）。（問：妳喜歡他？是這樣嗎？）不是。（問
    ：妳剛剛說妳還沒進去房間之前，在客廳時，賴憲光有跟妳
    抱在一起？）有。（問：是妳主動抱他的，還是他來抱妳的
    ？）他先抱我的。（問：那到底有沒有？妳有沒有跟他說：
    等一下來房間找我？）沒有。（問：妳知道一個女生跟一個
    男生說：你等一下來房間找我。是什麼意思嗎？）不知道。
    」等語，就其有無邀請被告進入房間乙節有證述不一致之處
    。然核諸證人A 女最後已陳稱：伊不知道女生對男生說「你
    等一下來房間找我」是何意思，則A 女既不瞭解該文句之用
    意，其豈會向被告如此表示？此顯非合理，故應以A 女嗣後
    所述伊其實沒有向被告表示等一下來房間找伊等語，較符實
    情。況且，A 女對被告壓制其身體對其性交之時，伊有抵抗
    表示反對等情，已明確證述如上，足見被告於本院辯稱伊未
    違反A女之意願云云，顯屬卸責之詞，不足採信。
  (五)又A 女之證述中，除與本案性侵害過程密切相關之前述情節
    外，其對於何人在場飲酒，及伊與母親、被告進入房間之先
    後時序，雖有與證人伍○○之證述不符或與A 女本身之先前
    證述相異之情。然查，證人A女係於產子後之98年10月6日，
    始製作第1次筆錄，繼於99年9月28日至原審作證行交互詰問
    ，而前開時間距98年1 月間之案發日，均已事隔相當時日。
    且本件案發前，A 女之姊姊、同行之潘○○有提早至房間休
    息就寢，證人伍○○與A女亦無特別互動，是A女對其等是否
    曾經在場乙事，及對伊與母親、被告進入房間之順序，因時
    間經過及本身智能障礙之影響，而有印象模糊或事物歷程次
    序混淆之情況，亦在所難免，所述偶有不合邏輯之情況，即
    非難以想像，而此部分事實，俱屬本案基本事實以外之細節
    ，縱A 女陳述有所歧異，亦不致影響其就本案基本事實於偵
    查、審理中一致陳述之正確性。另A 女與被告性交之時間甚
    為短暫，除經A 女證述如前，亦為被告所自陳（見原審卷第
    59頁背面），則被告對A女性侵之時，因其餘在A女家中之人
    均已入睡，且被害過程短暫，A 女又未有大聲呼叫之情形，
    此事乃未為眾人所發現，尚屬合理。況A 女之母親也有反應
    遲鈍，疑似智能障礙情事，亦經證人伍○○證述如前，復有
    社工製作之訪視紀錄附卷可佐（置於他字卷證物袋內），當
    日更因飲酒而熟睡，是未察覺被告在同一房間內性侵A 女，
    實有可能。此外，被告於性侵A女之後，更對A女告以不能將
    此事告訴哥哥姊姊，否則會被打等語，亦據A 女證述如上，
    則A 女因心智單純，不理解遭性侵害之嚴重性，乃誤信會遭
    責打而不敢即時告知家人，即為事理之常，自難以此反推 A
    女之證述不可採信，是辯護人前開所辯，均不足使本院為有
    利於被告之認定。
  (六)再者，觀察原審於本於直接審理之訊問筆錄，可得知A 女因
    心智缺陷，想法較為單純，敘事能力較差，僅能以簡單1、2
    句話回答原審訊問，時有未能理解問題，需仰賴詢問者進一
    步之解釋、詢問，容易受到詢問者之引導，應對能力明顯不
    如常人，倘稍與其談話，自其應對舉止即可知悉，此有原審
    審理筆錄在卷可稽；復由證人伍○○證稱：伊於案發前飲酒
    之時，經由聽A女說話之態樣、內容，有推想A女智能有問題
    等語（見原審卷第78頁背面），亦可證明A 女有智能障礙乙
    事，並非令人難以察覺。是以，被告既於原審供稱：伊曾在
    工地宿舍看過A女跟她母親，是去找C男的，有與A女碰面，A
    女比較常去，伊看過3、4次，因為常來而認識A 女等語（見
    原審卷第84頁）；及證人A女證稱：伊與被告、C男會一起聊
    聊天就回去了等語（見原審卷第49頁背面），據此，堪認被
    告從A女之言談中，顯已知悉A女有智能不足之心智缺陷問題
    ，益徵被告於警詢供稱伊知道A 女是殘障人士等語（見偵卷
    第20頁），確屬實情。
  (七)綜上所述，被告上開辯解，均係事後卸責之詞，不足採信。
    本件事證明確，被告對心智缺陷之A 女為強制性交之犯行堪
    以認定。
三、核被告所為，係犯刑法第222條第1項第3 款之對心智缺陷之
    人強制性交罪。又被告雖係飲酒後犯下本案，然依被告所述
    情節及證人伍○○之證述，被告既能分辨A 女遭其性侵之時
    是否為處女、亦清楚知悉性交時間短暫、A 女之母在旁邊睡
    覺等情節，且對A女性侵後，尚能自行走出A女房間到客廳睡
    覺，而非逕自睡在A 女房內（見原審卷第85頁），足認被告
    雖有飲酒，然於案發時間內，尚有獨立行為意識，其精神狀
    態及行動能力仍屬正常，未有不能辨識其行為違法或欠缺依
    其辨識而行為之能力，或該能力顯著減低之情形，自無法因
    飲酒而減免其罪責，併予敘明。原審審酌被告明知A 女為心
    智缺陷之人，竟利用A 女對性行為之理解有限，不知防備或
    即時求援，為圖滿足一己性慾，無視A 女之性自主權，對其
    為強制性交行為，致A 女身心受害，造成之損害非輕，又被
    告雖曾於警詢中自白，然復於偵查中、原審審理時否認犯行
    ，推諉卸責，犯後態度非佳，且迄未與A 女達成民事和解，
    並衡其智識程度僅為國小肄業，生活狀況勉持等一切情狀，
    適用刑法刑法第222條第1項第3款，量處有期徒刑7年6 月。
    認事用法俱無不當，量刑亦稱妥適，被告上訴意旨仍執前詞
    指摘原判決不當，為無理由，應予駁回。
據上論斷，應依刑事訴訟法第368條，判決如主文。
本案經檢察官劉家芳到庭執行職務。
中    華    民    國   100    年    3     月    8     日
            刑事第三庭  審判長法  官  王  增  瑜
                              法  官  廖  柏  基
                              法  官  唐  光  義
以上正本證明與原本無異。
如不服本判決應於收受送達後十日內向本院提出上訴書狀，其未
敘述上訴理由者，並得於提起上訴後十日內向本院補提理由書（
均須按他造當事人之人數附繕本）「切勿逕送上級法院」。

                              書記官  呂  安  茹

中    華    民    國   100    年    3     月    8     日










附錄本案論罪法條：
中華民國刑法第222條
（加重強制性交罪）
犯前條之罪而有下列情形之一者，處7年以上有期徒刑：
一、二人以上共同犯之者。
二、對未滿十四歲之男女犯之者。
三、對精神、身體障礙或其他心智缺陷之人犯之者。
四、以藥劑犯之者。
五、對被害人施以凌虐者。
六、利用駕駛供公眾或不特定人運輸之交通工具之機會犯之者。
七、侵入住宅或有人居住之建築物、船艦或隱匿其內犯之者。
八、攜帶兇器犯之者。
前項之未遂犯罰之。